臺灣高等法院臺南分院刑事裁定　　　　　100年度抗字第178號
抗　告　人　王威勝
上列抗告人因犯公共危險案件，不服臺灣臺南地方法院中華民國
100年3月16日累犯更定其刑之裁定（100年度聲字第431號），提
起抗告，本院裁定如下：
    主  文
抗告駁回。
    理  由
一、本件抗告意旨略以：抗告人於99年10月23日下午17時20分左
    右，駕駛車號0381-2Z車輛擦撞車號9823-WU自小客車，雙方
    已達成和解，有和解書乙份可證，抗告人確係患有酒精性戒
    斷症候群，在治療中，實有本身無法抗拒之行為，爰提起抗
    告云云。
二、按刑法第47條第1 項規定：「受徒刑之執行完畢，或一部之
    執行而赦免後，五年以內再犯有期徒刑以上之罪者，為累犯
    ，加重本刑至二分之一。」累犯係指曾受刑罰執行之行為人
    ，於釋放後一定時間內，再犯特定之犯罪而言。此等行為人
    雖曾受刑罰之制裁，但執行完畢或赦免而釋放後，不知悔改
    ，竟再犯罪，顯然其危險性格未除，刑罰對其之改善能力較
    弱，故應加重處罰。又所謂「再犯有期徒刑以上之罪」係指
    再犯之罪之「法定刑」包括有期徒刑以上之刑，若再犯之罪
    法定刑包括有期徒刑，即使法院判處拘役或罰金亦成立累犯
    。又裁判確定後，發覺為累犯者，依前條之規定更定其刑，
    刑法第48條前段定有明文。再按依刑法第48條應更定其刑者
    ，由該案犯罪事實最後判決之法院之檢察官，聲請該法院裁
    定之，此刑事訴訟法第477條第1項亦定有明文。
三、經查，本件抗告人王威勝前曾因違背安全駕駛致交通危險罪
    案件，經臺灣臺南地方法院98年10月15日以98年度交簡字第
    2855號判決判處有期徒刑三月，原准予易服社會勞動，而履
    行未完畢，而就未履行完成部分，另改聲請易科罰金，並於
    99年7 月30日執行完畢乙節，有臺灣高等法院被告前案紀錄
    表、前開案件判決書類各一份在卷可按，並經原審調閱臺灣
    臺南地方法院檢察署100年度執聲字第291號執行卷查核無訛
    。而累犯之五年期間，應以有期徒刑執行完畢日即99年7月3
    0 日起算。本件抗告人於99年10月23日故意再犯前開公共危
    險之有期徒刑以上之罪，仍在五年期間內，自屬累犯。又本
    件刑之執行尚未完畢，亦除前開臺灣高等法院被告前案紀錄
    表可稽外，另經原審調閱臺灣臺南地方法院檢察署100 年度
    執聲字第291號執行卷查核無誤。
四、從而，原裁定以原法院裁判確定後，發覺被告為累犯，爰依
    刑法第48條前段及刑事訴訟法第477條第1項規定，裁定更定
    其刑為：「王威勝服用酒類，不能安全駕駛動力交通工具而
    駕駛，累犯，更定其刑為處有期徒刑陸月，如易科罰金，以
    新臺幣壹仟元折算壹日」。本院經核其認事用法均無不合。
    抗告人以其所犯公共危險罪，已與對方達成和解，且其係患
    有酒精性戒斷症候群，在治療中，實有本身無法抗拒之行為
    為云云，與本案是否構成累犯之法定要件無關。從而，抗告
    人抗告為無理由，應予駁回。
五、據上論結，應依刑事訴訟法第412條，裁定如主文。
中    華    民    國   100    年    5     月    31    日
                  刑事第六庭    審判長法  官  董武全
                                      法  官  孫玉文
                                      法  官  賴純慧
以上正本證明與原本無異。
不得再抗告。
                                      書記官  蔡宜均
中    華    民    國   100    年    5     月    31    日